【裁判字號】    98,易,1339
【裁判日期】    990528
【裁判案由】    竊盜
【裁判全文】
臺灣板橋地方法院刑事判決              98年度易字第1339號
公  訴  人  臺灣板橋地方法院檢察署檢察官
被      告  戊  ○
選任辯護人  鄭重文律師
            吳金棟律師
上列被告因竊盜案件，經檢察官提起公訴（98年度偵字第5766
號），本院判決如下：
    主  文
戊○犯踰越門扇竊盜罪，處有期徒刑陸月，如易科罰金，以新臺
幣壹仟元折算壹日。緩刑貳年，並應向檢察官指定之機構或團體
，提供肆拾小時之義務勞務，緩刑期間付保護管束。扣案水管壹
條沒收。
    事  實
一、戊○前於民國88年起，租用位在臺北縣樹林市○○街199之1
    號之福安宮對面之沿山壁搭建之違章建築（於98年2月23日
    本案案發時，該違章建物係呈頂樓平台與產業道路銜接而與
    福安宮相對，自道路下方山壁觀看，該頂樓平台下係二層建
    物之外觀），飼養流浪犬。該違章建築與福安宮均位在山頂
    處，自來水公司未配接自來水管線至該處，福安宮係以自備
    抽水馬達抽取山下水井井水儲備於自有水塔以為水源，而該
    違章建物原係連接使用福安宮之水電，經主管機關強制拆該
    水電連接後，戊○遂自行找尋用水源使用。嗣於96年9月間
    甲○○擔任福安宮之管理人員後，二人即因其飼養流浪犬與
    其使用福安宮水源問題，屢生爭執。
二、於98年2 月13日，戊○因須用水，而欲使用福安宮水塔內儲
    備之水源，其因知悉甲○○不允許其使用福安宮所有之水源
    ，遂基於趁甲○○離去福安宮後，擅自開啟下至福安宮下層
    洗手台樓梯入口處柵欄鐵門，進入福安宮下層後，再爬越福
    安宮下層洗手台旁之福安宮廚房鐵門，進入福安宮廚房內，
    開啟洗手台水龍頭供水開關，再以自備水管連接福安供水龍
    頭以竊取福安宮水塔內之水源之踰越門扇竊盜之犯意，待甲○○於同日傍晚5 時許自福安宮下山離去後，即於同日傍晚
    6 時6 分43分許，手拉自備水管接頭端，前往福安宮下層洗
    手台樓梯入口處，擅自開啟該柵欄鐵門，於進入福安宮下層
    後（侵入建築物部分未據告訴），再將該水管之接頭端拉至
    福安宮下層之沿山壁搭建之廚房鐵門旁之洗手台處，於將該
    水管街頭接至該洗手台上之水龍頭後，因供水開關係設在廚
    房鐵門已上鎖之該平日供甲○○午休休憩之廚房內，其遂自
    該廚房鐵門之面山谷側之門柱與同側鐵欄杆銜接處，以從旁
    跨越該面山谷側之門柱及鐵欄杆之侵入方式，爬越該廚房鐵
    門進入該廚房內，於開啟水源開關後，即於同日時9 分4 秒
    許，自福安宮下層洗手台處爬上福安宮上層，於同日時10分
    41秒許時起，手持該水管之另端接頭，將水管該端接頭拉至
    福安宮對面之其違章建物之頂樓平台階梯處之與接通下方建
    物之穿孔後，於同日時11分37秒許時，自該台階處離去，於
    同日時11分51秒時許再下至福安宮下層之洗手台開啟水龍頭
    後，於同日時12分20秒許時自福安宮下層洗手台處爬上福安
    宮上層，而於同日時12分30秒至同日時13分35秒時，再至其
    違章建物頂樓平台處查看後，才行離去（上開過程參見附表
    所示），而以上開方式，共自福安宮水塔內竊得自其開啟福
    安宮水龍頭後至遭查獲時止之儲備水。嗣於同日時31分許，
    甲○○返回福安宮時，發現有水管自戊○違章建築頂樓平台
    階梯穿孔連接至福安宮洗手台水龍頭，且廚房鐵門遭開啟，
    水龍頭係注水進入水管之狀態，隨即報警處理，而由據報前
    來處理員警丙○○、丁○○於同日7 時許抵達福安宮查看，
    因而查獲戊○，並扣得上開水管一條。
三、案經甲○○訴由臺北縣政府警察局樹林分局報告臺灣板橋地
    方法院檢察署檢察官偵查起訴。
    理  由
一、本案認定被告戊○有罪之證據方法，計有：(1)被告就自己之
    犯罪事實於警詢、偵查及審理中之不利於己之陳述、(2)證人
    即告訴人甲○○、員警丙○○、丁○○於偵查、審理中之證
    言、(3)甲○○於案發當晚返回福安宮發現被告竊水時所拍攝
    之採證照片（下稱甲○○案發採證照片，參見偵查卷第39至
    41頁）、員警於案發當晚拍攝之採證照片（下稱員警案發採
    證照片，參見偵查卷第21至23頁、本院卷(一)第39至41頁）、
    員警依本院函命拍攝之福安宮與被告違章建築外觀環境之現
    場照片（下稱員警現場採證照片，參見本院卷(一)第42至55頁
    ）、(4)本院於98年8 月14日前往福安宮現場勘驗之勘驗筆錄
    （下稱本院現場勘驗筆錄）暨勘驗採證照片（下稱本院現場
    勘驗採證照片）及樹林地政事務所依本院勘驗當場指示而測
    繪如附圖所示之該所98年9 月15日北縣樹地測字第09800131
    47號函檢附之98年9 月14日土地複丈圖（下稱本案土地複丈
    圖）、(5)本院於99年3 月9 日審判期日就福安宮監視錄影影
    像為勘驗而製作如附表所示之勘驗筆錄（下稱本院監視器勘
    驗筆錄）暨內政部刑事警察局依本院囑託依本院監視器勘驗
    筆錄就監視器影像攝得被告手持水管影像部分製作強化影像
    之該局99年4 月7 日刑鑑字第0990038671號函檢附之強化影
    像資料（下稱本案刑事警察局強化監視影像）、(6)福安宮監
    視錄影影像檔案、扣案水管一條。經查，皆未發現有實施刑
    事訴訟程序之公務員因違背法定程序取得該等證據之情形；
    茲就上開供述、非供述證據有證據能力之理由及經合法調查
    之過程，略述如下：
  (一)上開(2)所示之證人甲○○、丙○○、丁○○於偵訊中之證述
    ，係於檢察官前所為之陳述並經依法具結，依刑事訴訟法第
    158 條之3 、第159 條之1 第2 項規定係有證據能力，復經
    本院傳喚渠等到庭依法行詰問程序所取得之證言，是該渠等
    於本院審理中之證言，除均有證據能力並經合法調查而可為
    裁判之依據外，渠等於偵訊中之證言，因已予被告補行使詰
    問權，並經合法調查，自均得為裁判之依據（最高法院97年
    度台上字第4941號判決要旨參照）。
  (二)上開(3)所示之甲○○案發採證照片、員警案發採證照片、員
    警現場採證照片，雖係證人甲○○、員警丙○○、丁○○以
    攝影儀器拍攝之影像，惟其性質仍係屬證人藉由所攝得之影
    像為一定意思之表示，仍屬證人於審判外之供述之性質，惟
    上開相片暨已經於本院於各該證人之詰問或訊問程序中，提
    示訊問各該證人，並再提示供被告及其辯護人為閱覽及詢問
    證人之機會，是證人就上開相片所表示之意思，係已成為其
    證言之一部，且經於審理中合法調查，自得為本院裁判之依
    據。
  (三)上開(4)、(5)所示之本院現場勘驗筆錄、本院現場勘驗採證照
    片、下稱本案土地複丈圖、本院監視器勘驗筆錄、下稱本案
    刑事警察局強化監視影像，查係本院依刑事訴訟法第212 條
    至第214 條、第219 條之勘驗程序規定，由當事人及辯護人
    在場，當場勘查福安宮與被告違章建物之現場狀況、或播放
    監影錄影影像而對影像內容所為之紀錄，自均有證據能力，
    而樹林地政事務所及內政部刑事警察局所製作之土地複丈成
    果圖、強化監視影像，係該所及該局於執行其土地測量、科
    學鑑定公務所出具之鑑定文件，依據刑事訴訟法第159 條立
    法理由及同法第206 條之規定，自亦有證據能力，此外，上
    開各該文書，並均經本院於審判期日提示並告其要旨供被告
    及其辯護人為答辯，是上開各該文書係均經合法調查，自均
    得為裁判之依據。
  (四)上開(1)所示之被告就本案犯罪事實之不利於己之陳述，查無
    刑事訴訟法第156 條第1 項、第158 條之2 規定情形，且與
    本院依法調查所得事實相符，自得援引被告之不利己之陳述
    為認定其有罪之證據。
  (五)上開(6)所示之福安宮監視錄影影像檔案、扣案水管一條，查
    查均無非法取得之情形，並經本院於審判期日提示供被告為
    辨識，並由其與其辯護人為答辯，是上開各該證據，除有證
    據能力外，並經合法調查，自得為本院裁判之基礎。
二、被告就扣案水管係其所有，而其於事實欄二所示之時間，於
    經甲○○報案後，由員警丙○○、丁○○到場處理等情，固
    於警詢、偵查及審理中不為爭執，惟矢口否認其有爬越福安
    宮廚房鐵門進入福安宮廚房及以扣案水管竊取福安宮儲備用
    水云云，辯稱福安宮洗手台水龍頭至其違章建物間之距離約
    有三十公尺以上，扣案水管長度係不足以自福安宮水龍頭處
    拉至其違章建物云云，並辯稱頂好蒸餾水公司之負責人乙○○每星期均會派人載水供其免費使用，其毋須竊取福安宮水
    塔內之儲備水源使用云云，此外，扣案水管係員警丙○○於
    查獲隔日再返回其違章建物之下層二樓陽台扣得，並非於查
    獲當晚扣得云云。其辯護人則以同於被告上開辯詞為被告辯
    護。經查：
  (一)本案經本院勘驗福安宮監視錄影影像檔案，其影像內容係呈
    現被告先於案發同日傍晚6 時6 分43分許，手拉自備水管之
    接頭端，往福安宮下層之沿山壁搭建之廚房鐵門旁之洗手台
    處走下，於同日時9 分4 秒許，自福安宮下層洗手台處爬上
    福安宮上層；又於同日時10分41秒許時起，手持該水管之另
    端接頭，將水管該端接頭拉至福安宮對面其違章建物之頂樓
    平台階梯處，於同日時11分37秒許時，自該台階處離去；再
    於同日時11分51秒時許，往福安宮下層洗手台處走下，於同
    日時12分20秒許時，自福安宮下層洗手台處爬上福安宮上層
    ；另於同日時12分30秒至同日時13分35秒時，在其違章建物
    頂樓平台處查看後，才離去之影像內容等情，有附表所示之
    勘驗筆錄、本案刑事警察局強化監視影像在卷可稽。
  (二)本案經本院前往福安宮現場，以扣案水管之一端連接福安宮
    水龍頭後，自該水龍頭處將水管拉上至下至福安宮洗手台樓
    梯入口處，於固定該段水管長度後（即由員警在附圖所示之
    水龍頭至扇型起始之該轉折點上以腳踏水管固定方式，測得
    該水管自水龍頭至樓梯入口固定處須使用該水管3.70公尺之
    長度），再自該樓梯入口之固定水管處，以剩餘之水管長度
    ，以水管之另端拉至被告違章建築物前之四點（附圖水管編
    號1 至4 ）呈扇型分布後，由樹林地政事務所測量上開固定
    水管處至該四點之距離（編號1 至4 之距離，分別為25.30
    公尺、24.70 公尺、25.20 公尺、24.40 公尺，因該路面非
    水平，且如編號4 係有遭福安宮建物阻擋，故測量所得之四
    點直線距離係不同，惟各該點均係剩餘水管另端之終止點）
    ，分別測得附圖所示之數據等情，有本院現場勘驗採證照片
    、本案土地複丈圖在卷可查。是依上開測量資料，可推知扣
    案之水管長度至少約有在28.10 公尺至29公尺長（即水龍頭
    至樓梯入口之固定水管處之長度加扇型起始點至該四點之最
    短與最長距離），應堪認定；而附表編號3 所示之水管終止
    點，即係本院現場勘驗採證照片編號9 、11照片（參見本院
    卷(一)第84頁）之地政人員於被告違章建築頂樓平台階梯穿孔
    處噴漆標示之紅點處，亦即，證人甲○○於勘驗、審判期日
    證述之伊於案發當日所目擊之水管另端插入之被告違章建築
    頂樓平台階梯穿孔處以及甲○○案發採證照片之水管另端消
    失處（參見偵查卷第40頁下方照片），核與福安宮監視錄影
    影像及本院勘驗筆錄本案刑事警察局強化監視影像所示之被
    告於影像內容18時11分14秒至37秒所停留之位置相當（參見
    附表影像內容二欄之編號二之18：11：14～18：11：37該欄
    所示），是依上開測量資料，被告及辯護人辯稱扣案水管長
    度不足之辯詞，顯難以採認。
  (三)本案依上開之監視錄影影像及現場勘驗結果，參照甲○○案
    發採證照片所示之扣案水管當時係遭拉成如附圖編號3 所示
    之水管樣態（參見偵查卷第39頁至第41頁上方照片），依照
    片所示之現場狀況，道路地面係屬乾燥狀態，僅在水管旁邊
    地面留有因水管破裂而滲水之水漬痕跡之現場照片，以及甲○○案發採證照片、員警案發採證照片均採得廚房鐵門大門
    遭開啟之採證影像，而福安宮洗手台與廚房係為在福安宮下
    層，該廚房係沿山壁搭建，入口處有鐵門，且面山谷側之廚
    房鐵門門柱係與同側鐵欄杆銜接，非不可以從旁跨越該側門
    柱及鐵欄杆銜接處以翻越進入該廚房等情，除有員警現場採
    證照片在卷可稽外，並經本院勘驗現場情形核與員警現場採
    證照片相符，此外，福安宮水龍頭之供水開關係設在廚房內
    之事實，以及甲○○於案發當晚返回福安宮後，發現扣案水
    管連結福安宮洗手台水龍頭拉至上開被告違章建物頂樓平台
    階梯穿孔處，水龍頭呈注水進入水管，且福安宮廚房鐵門係
    遭開啟之狀態等情，亦據證人甲○○於本院審理中證述明確
    ，核與證人丙○○、丁○○於偵查及審理中證述之二人至福
    安宮現場所目擊之情狀，大致相符，依上開事證，勘認被告
    確有以如事實欄二所示之方式，竊取福安宮水塔內之儲備水
    無訛。
  (四)被告及辯護人雖以前詞置辯，惟查，就其辯稱之水管長度不
    足部分，除已如前證外，就其辯稱之頂好蒸餾水公司有送水
    供其使用之事實，固雖經該公司負責人乙○○到庭證述屬實
    ，然該公司是否有供水予被告使用，與其是否有為本案犯行
    ，係屬無涉；至於，扣案水管係被告於案發當晚員警前來處
    理後，被告即至福安宮洗手台處將水管拔下並一邊捲捆水管
    走上福安宮，至福安宮前產業道路上，將另端水管拉至其身
    邊後，即自附圖所示之員警站立點前之其違章建物處，趁員
    警丙○○不注意時，將整捆扣案水管，向其違章建物之下層
    二樓陽台處丟下，致使員警無法當場查扣該扣案水管，其後
    其即遭員警以現行犯逮捕並以警車載回警局製作筆錄，迄至
    翌日上午才由員警丙○○偕同其返回其違章建物下層二樓陽
    台處扣得扣案水管等情，業據員警丙○○於審理中證述明確
    ，並有員警自被告丟棄處往其違章建物下層二樓陽台之自上
    向下拍攝之員警案發採證照片（參見本院卷(一)第41頁）在卷
    可稽，是被告及辯護人就此部分之抗辯與辯護意旨，亦均難
    採認。
  (五)綜上所述，本案事證明確，被告犯行，堪能認定，應予依法
    論科。
三、按刑法第321 條第1 項第2 款規定之「毀越」，係指毀損踰
    越，「毀」、「越」二者有其一，即可成立。「毀」，如破
    壞門扇、挖掘牆垣，毀不須達不堪使用之程度，祇須使其能
    侵入即可，亦不成立毀損罪；「越」，係指越入者而言，如
    係走入，則不得謂之「越」，應解釋為超越或踰越。查以，
    本案被告戊○事實欄二所示之時間，未經甲○○之同意，擅
    自開啟下至福安宮下層洗手台樓梯入口處柵欄鐵門，進入福
    安宮下層部分，因未有毀壞或踰越之行為，此部分雖然認屬
    「踰越」行為，惟其後爬越福安宮下層洗手台旁之福安宮廚
    房鐵門，以進入福安宮廚房之行為，係構成「踰越」行為無
    疑；又被告竊水之洗手台雖非在福安宮廚房內，惟該洗手台
    水龍頭之供水開關係安置在福安宮廚房內，是其爬越福安宮
    廚房鐵門行為，仍應認係屬其竊水行為之一部，而有刑法第
    321 條第1 項第2 款之情形；至於，被告為本案犯行之時間
    ，雖係屬夜間（依中央氣象局資料，於本案案發當日臺北地
    區日沒時刻為下午5 時47分、桃園地區日沒時刻為下午5 時
    48分），且福安宮下層廚房亦屬刑法第321 條第1 項第1 款
    規定之建築物，然以，本條款項款係以「有人居住之建築物
    」為侵入對象，又本條項款所謂有人居住之建築物，雖不以
    行竊時居住之人即在其內為必要，但必須通常為人所居住之
    處所，始足以當之（最高法院47年度台上字第859 號判例要
    旨參照），而本案福安宮廚房平時並未有人居住之事實，既
    據證人甲○○於審理中證述明確，參照卷附之現場照片，依
    卷內事證，尚難認福安宮廚房屬有人居住之建築物，是本案
    尚未構成本條項款之加重要件。是本案被告就其事實欄二所
    為，係犯刑法321 條第1 項第2 款之踰越門扇竊盜罪。公訴
    意旨認被告係犯刑法第320 條第1 項之竊盜罪，容有疏誤，
    惟本院認定之加重竊盜之事實，與起訴書記載之竊盜之基本
    社會事實，查係屬相同之行為，僅起訴書漏未詳細記載被告
    犯罪手段，自得由本院就起訴書之該犯罪事實，變更檢察官
    之請求論罪法條（最高法院92年度台上字第4140號判決要旨
    參照）。爰審酌被告為圖得用水之便利，未經福安宮管理人
    員甲○○允許，即以爬越門扇方式，侵入福安宮廚房，擅自
    開啟水源開關，使用福安宮水塔內之儲備水源，縱其竊得之
    水源價值非鉅，其所為仍屬非是，公訴人雖請求量處有期徒
    刑六月，惟斟酌其本案行為時之年齡、暨其犯罪之動機、教
    育程度及生活狀況、品行與其因本案犯行所生之危害等之一
    切情狀，茲量處如主文所示之刑，並諭知易科罰金之折算標
    準，以示懲儆。
四、經查，被告前未有任何前科紀錄，有臺灣高等法院被告全國
    前案紀錄表在卷可按，其因思慮不周，致犯本罪，信其經此
    追訴審判後，當知警惕而無再犯之虞，本院綜合上開各情，
    認對其宣告之刑以暫不執行為適當，爰依刑法第74條第1 項
    第1 款規定，宣告緩刑如主文，惟斟酌本案之犯罪情節，認
    仍應予以適當處分，茲依同條第2 項第5 款規定，命被告應
    向檢察官指定之機構或團體提供如主文所示時數之義務勞務
    ，另依刑法第93條第1 項第2 款規定，諭知於緩刑期間付保
    護管束。
五、末查，扣案之水管一條，查係被告所有，業據被告於警詢、
    偵訊及審理中坦承不諱，而該水管係供被告為本案犯行之用
    等情，亦已經證明如前，是開水管顯係被告所有供其本案犯
    罪所用之物，爰依刑法第38條第1 項第2 款規定，諭知沒收
    。
據上論斷，應依刑事訴訟法第299 條第1 項前段、第300 條，刑
法第321 條第1 項第2 款、第41條第1 項、第74條第1 項第1 款
、第2 項第5 款、第93條第1 項第2 款、第38條第1 項第2 款、
第3 項，判決如主文。
本案經檢察官陳怡親到庭執行職務。
中    華    民    國    99    年    5     月    28     日
                  刑事第一庭  法  官  陳世旻
┌──────────────────────────────────────────────┐
│附表：本院勘驗福安宮監視錄影結果                                                            │
├──┬─────────────────────┬─────────────────────┤
│編號│影像內容一                                │影像內容二                                │
├──┼─────────────────────┼─────────────────────┤
│ 一 │(一)光碟檔名：「Cam1_000000000000000C_200902│(一)光碟檔名：「Cam1_000000000000000C_200902│
│    │  042655_0000000000000000_2T」            │  00000000_00000 00000_ 2T」              │
│    │(二)錄影時間：18時02分07秒至18時45分54秒    │(二)錄影時間：18時08分58秒至18時45分52秒    │
│    │(三)影像視角：                              │(三)影像視角：即偵查卷第88頁至第95頁之畫面（│
│    │  即偵查卷第65頁至第74頁之畫面（由福安宮內│  由福安宮廟內往外照攝廟前的民和街，有到被│
│    │  拍攝廟前的鐵棚架下廣場，螢幕由下至上的三│  告之建物及建物台階，以及本院勘驗照片編號│
│    │  分之二均為空地，螢幕的上方即空地的上緣為│  11號的台階。）                          │
│    │  福安宮的一排椅子以及鐵絲圍籬，螢幕左方二│                                          │
│    │  分之一處有放置壹張雙人椅子，斜向螢幕的右│                                          │
│    │  上方，螢幕廣場上緣的椅子以及鐵絲圍籬以及│                                          │
│    │  螢幕左方的雙人椅，是在螢幕左上角呈「ㄏ」│                                          │
│    │  型，「ㄏ」型的左上角即螢幕的最左上角為下│                                          │
│    │  去福安宮洗手台的下樓樓梯入口。）        │                                          │
├──┼─────────────────────┼─────────────────────┤
│ 二 │本院勘驗結果                              │本院勘驗結果                              │
├──┼─────────────────────┼─────────────────────┤
│    │18：03：58～18：04：00                    │【畫面無人影】                            │
│    │下去福安宮洗手台的下樓樓梯入口處鐵門前，有│                                          │
│    │壹隻狗在徘徊。【畫面無人影】              │                                          │
│    ├─────────────────────┼─────────────────────┤
│    │18：06：43～18：07：03                    │【畫面無人影】                            │
│    │有壹個人影開啟福安宮的下去福安宮洗手台的下│                                          │
│    │樓樓梯入口處的鐵門，在18：06：56至18：07：│                                          │
│    │03從樓梯入口走下樓梯，往下方的洗手台方向消│                                          │
│    │失，18：07：00至18：07：03在該人從樓梯口走│                                          │
│    │下樓梯的側面，可以看見該人用手持長條狀像線│                                          │
│    │狀的物體，拉該長條狀物體向下走。          │                                          │
│    ├─────────────────────┼─────────────────────┤
│    │18：07：03～18：09：05                    │18：08：57～18：10：41                    │
│    │下去福安宮洗手台的下樓樓梯入口處鐵門前，有│產業道路上約有八至十隻狗在徘徊。          │
│    │壹隻狗在徘徊。【畫面無人影】              │【畫面無人影】                            │
│    ├─────────────────────┼─────────────────────┤
│    │18：09：04～18：09：09                    │18：08：57～18：10：41                    │
│    │上開走下福安宮洗手台之人影，於18：09：04往│產業道路上約有八至十隻狗在徘徊。          │
│    │洗手台下方樓梯朝洗手台入口處走上來，並於18│【畫面無人影】                            │
│    │：09：09時，經過入口處的鐵門，由福安宮外走│                                          │
│    │向螢幕右方（人影於經過鐵門後，因為福安宮在│                                          │
│    │螢幕上緣的椅子後面用帆布遮蓋，該人影即在該│                                          │
│    │帆布後面經過），原來在門口徘徊的狗，也隨著│                                          │
│    │該人影離去。                              │                                          │
│    ├─────────────────────┼─────────────────────┤
│    │【畫面無人影】                            │18：10：41～18：10：58                    │
│    │                                          │有一個人影於18：10：41由螢幕的左方往右方行│
│    │                                          │走，走到中央處的台階左緣及即本院的勘驗照片│
│    │                                          │編號第11的照片處即自該處沿台階往被告住處的│
│    │                                          │房屋樓頂平台走，因遭福安宮的屋簷遮蔽，故未│
│    │                                          │照得其走上去的行為。在18：10：48至18：10：│
│    │                                          │51時，可以看到該人手拖一條線狀像水管的物品│
│    │                                          │。在該段期間仍然是有狗在四周徘徊。        │
│    ├─────────────────────┼─────────────────────┤
│    │【畫面無人影】                            │18：11：14～18：11：37                    │
│    │                                          │該人影的腳在18：11：14時，約出現在本院勘驗│
│    │                                          │照片編號11處的階梯上方，約在該處一直停留到│
│    │                                          │18：11：37時，才從階梯處走下至產業道路，並│
│    │                                          │在18：11：26至18：11：35時，有看到自螢幕左│
│    │                                          │邊到該人影站立處，有一條像線狀水管的物品遭│
│    │                                          │扯動。在該段期間仍然是有狗在四周徘徊。    │
│    ├─────────────────────┼─────────────────────┤
│    │【畫面無人影】                            │18：11：37～18：11：42                    │
│    │                                          │該人影從樓梯走至產業道路後，就往左走消失在│
│    │                                          │螢幕。在該段期間仍然是有狗在四周徘徊。    │
│    ├─────────────────────┼─────────────────────┤
│    │18：11：51～18：11：57                    │【畫面無人影】                            │
│    │在18：11：51時，上開走下福安宮洗手台之人影│                                          │
│    │又從下去福安宮洗手台的下樓樓梯入口處的鐵門│                                          │
│    │往下方的洗手台走去，於18：11：57消失在往下│                                          │
│    │方的洗手台方向。該人影並於18：11：53至54秒│                                          │
│    │時，有拉扯地上東西的動作。該人走下樓梯消失│                                          │
│    │後，有壹隻狗在入口處張望。                │                                          │
│    ├─────────────────────┼─────────────────────┤
│    │18：12：17～18：12：20                    │【畫面無人影】                            │
│    │上開走下福安宮洗手台之人影，於18：12：17往│                                          │
│    │洗手台下方樓梯朝洗手台入口處走上來，並於18│                                          │
│    │：12：20時，經過入口處的鐵門，由福安宮外走│                                          │
│    │向螢幕右方（人影於經過鐵門後，為福安宮在螢│                                          │
│    │幕上緣的椅子後面的帆布所擋住。）          │                                          │
│    ├─────────────────────┼─────────────────────┤
│    │【畫面無人影】                            │18：12：30～18：12：42                    │
│    │                                          │該人影在18：12：30從螢幕的左方走向螢幕中央│
│    │                                          │的台階，沿該台階的左側即本院勘驗照片編號11│
│    │                                          │處，往螢幕上方走，在18：12：42時消失在螢幕│
│    │                                          │，在18：12：37時，有在該處駐足至18：12：39│
│    │                                          │。在該段期間仍然是有狗在四周徘徊。        │
│    ├─────────────────────┼─────────────────────┤
│    │【畫面無人影】                            │18：13：30～18：13：52                    │
│    │                                          │該人影的腳在18：13：30出現在螢幕台階的中央│
│    │                                          │處，於18：13：35走到台階的左側，由左側下台│
│    │                                          │階，即往螢幕的左方走，於18：13：52時消失在│
│    │                                          │螢幕。在該段期間仍然是有狗在四周徘徊。    │
└──┴─────────────────────┴─────────────────────┘
上列正本證明與原本無異。
如不服本判決，應於判決送達後10日內敘明上訴理由，向本院提
出上訴狀 (應附繕本) ，上訴於臺灣高等法院。其未敘述上訴理
由者，應於上訴期間屆滿後20日內向本院補提理由書「切勿逕送
上級法院」。
                              書記官  楊雅芳
中    華    民    國    99    年    6     月    11    日
附錄：本案論罪科刑法條
中華民國刑法
第321 條（加重竊盜罪）
犯竊盜罪而有左列情形之一者，處六月以上、五年以下有期徒刑
：
一、於夜間侵入住宅或有人居住之建築物、船艦或隱匿其內而犯
    之者。
二、毀越門扇、牆垣或其他安全設備而犯之者。
三、攜帶兇器而犯之者。
四、結夥三人以上而犯之者。
五、乘火災、水災或其他災害之際而犯之者。
六、在車站或埠頭而犯之者。
前項之未遂犯罰之。

司法院資訊處製作；財團法人民間司法改革基金會備份。
